【裁判字號】    90,訴,673
【裁判日期】    900409
【裁判案由】    毒品危害防制條例
【裁判全文】
臺灣臺中地方法院刑事判決                            九十年度訴字第六七三號
    公  訴  人  臺灣臺中地方法院檢察署檢察官
    被      告  甲○○
右列被告因違反毒品危害防制條例案件，經檢察官提起公訴（九十年度毒偵字第七九
二號），本院判決如左：
    主  文
甲○○連續施用第一級毒品，累犯，處有期徒刑壹年，扣案之第一級毒品海洛因壹包
（驗餘淨重零點貳貳公克，包裝重零點貳肆公克）沒收銷燬之；又連續施用第二級毒
品，累犯，處有期徒刑柒月。應執行有期徒刑壹年肆月，扣案之第一級毒品海洛因壹
包（驗餘淨重零點貳貳公克，包裝重零點貳肆公克）沒收銷燬之。
    事  實
一、甲○○前因違反毒品危害防制條例案件，經臺灣臺中地方法院檢察署檢察官聲請
    本院裁定送觀察、勒戒（八十七年度毒聲字第一七三五、一七九三號），其結果
    認無繼續施用毒品之傾向，由臺灣臺中地方法院檢察署檢察官於八十七年九月二
  十二日、八十七年九月二十八日各以八十七年度偵字第一九七七五、一九三一三
    號違反毒品危害防制條例案件為不起訴處分確定，後於八十七年十一月二十四日
    再度為警查獲其施用第一、二級毒品海洛因、安非他命，並經本院裁定送觀察、
    勒戒（八十七年度毒聲字第三四三三號），其結果認有繼續施用毒品之傾向（此
    部分另經本院於八十八年八月十三日以八十八年度訴字第二四八號刑事判決判處
    甲○○連續施用第二級毒品，處有期徒刑肆月，扣案之吸食器貳組沒收；又施用
    第一級毒品，處有期徒刑陸月；主刑部分應執行有期徒刑捌月。被訴販賣第二級
    毒品部分無罪，並於八十八年九月二十七日確定在案，後於八十九年二月十四日
    送監執行，甫於八十九年十月二十三日執行完畢），並另經本院於八十七年十二
    月十一日以八十七年度毒聲字第三七二九號裁定送戒治處所施以強制戒治壹年（
    自八十七年十二月十八日送強制戒治），後並於八十八年八月十一日，經本院以
    八十八年度毒聲字第四八八一號裁定停止戒治，所餘戒治期間，付保護管束（期
    滿日期為八十八年十二月二十日）。詎甲○○於強制戒治付保護管束期滿後，猶
    不知警惕，僅因朋友一時之引誘，竟另基於施用第一級毒品海洛因之概括犯意，
    先後於九十年一月二十三日及同年二月一日，在其臺中市○區○○里○○路八十
    八號四樓之一家中，以將少許第一級毒品海洛因粉末羼入香煙內，再點火施用之
    方式，連續施用第一級毒品海洛因二次；又另基於施用二級毒品安非他命之概括
    犯意，先後於九十年一月二十三日及同年二月一日，在其臺中市○區○○里○○
    路八十八號四樓之一家中，以將少許第二級毒品安非他命放於玻璃球內以火燒烤
    使成煙霧再吸其煙霧之方式，連續施用第二級毒品安非他命二次。迨至九十年二
    月一日下午十時許，在臺中市○區○○路四四三號十一樓走廊上（公訴人誤繕為
    十八室），為警當場查獲，並扣得屬其所有之第一級毒品海洛因一包（驗餘淨重
    零點貳貳公克，包裝重零點貳肆公克）。
二、案經臺中市警察局第三分局報請臺灣臺中地方法院檢察署檢察官偵查起訴。
    理  由
一、右揭事實，業據被告甲○○於本院審理時均坦承不諱，而被告於為警查獲後經採
    其尿液送請鑑驗，其結果甲基安非他命及嗎啡確均呈陽性反應，此有臺中市衛生
    局煙毒尿液檢驗成績書影本一紙附卷可參。又扣案之不明成分白色粉末一包經送
    請法務部調查局鑑定之結果，亦確含海洛因成分（驗餘淨重０點二二公克，包裝
    重０點二四公克），亦有法務部調查局鑑定通知書（00000000）一紙在
    卷可資佐證，則被告就其有施用第一、二級毒品海洛因及安非他命之自白核與事
    實相符。另被告經本院當庭質之亦陳稱：其係因受到朋友的引誘始另行起意施用
    （詳見本院九十年三月二十六日審判筆錄）等語，參以被告係經送強制戒治期滿
    ，足認被告於經戒治後確已斷癮，故被告此次於強制戒治期滿後再為施用第一、
    二級毒品之犯行，應確係另行起意無訛，本件事證明確，被告施用第一級毒品海
    洛因與第二級毒品安非他命之犯行洵堪認定。
二、按海洛因係毒品危害防制條例所定之第一級毒品，而安非他命則係同條例所稱之
    第二級毒品，均不得非法施用。是核被告所為，係犯毒品危害防制條例第十條第
    一項之施用第一級毒品罪及同條第二項之施用第二級毒品罪。查被告為供施用第
    一級毒品及第二級毒品而持有各該級毒品之低度行為，應各為施用之高度行為所
    吸收，均不另論罪。次查被告先後二次施用第一級毒品與先後二次施用第二級毒
    品之犯行，時間緊接，所犯構成要件相同，顯均係基於概括犯意反覆為之，均應
    依連續犯之規定論以一罪，並均依法加重其刑。又查被告所犯上開二罪，犯意各
    別，罪質互殊，應予分論併罰。末查被告前因違反毒品危害防制條例案件，經本
    院判處有期徒刑肆月（施用第二級毒品部分）、陸月（施用第一級毒品部分），
    並定應執行刑為有期徒刑捌月。後於八十八年九月二十七日確定在案，並於八十
    九年十月二十三日經送監執行完畢，有臺灣臺中地方法院檢察署刑案資料查註紀
    錄表及臺灣高等法院被告全國前案紀錄表各一份附卷可稽，被告前受有期徒刑執
    行完畢，於五年以內再犯本件有期徒刑以上之二罪，為累犯，應依刑法第四十七
    條規定遞加重其刑。爰審酌被告之素行、施用毒品係戕害自身健康、施用第一、
    二級毒品之次數、犯罪之動機、目的、所生危害及犯後坦承犯行態度尚屬良好等
    一切情狀，分別量處如主文所示之刑，並定其應執行之刑，以示懲儆。
三、扣案之第一級毒品海洛因一包（驗餘淨重零點貳貳公克，包裝重零點貳肆公克）
    ，為查獲之毒品，應依毒品危害防制條例第十八條第一項前段之規定宣告沒收銷
    燬之。
據上論斷，應依刑事訴訟法第二百九十九條第一項前段，毒品危害防制條例第十條第
一項、第二項、第二十條第三項前段、第十八條第一項前段，刑法第十一條前段、五
十六條、第四十七條、第五十一條第五款，判決如主文。
本案經檢察官黃俊鳴到庭執行職務。
中      華      民      國      九十      年      四      月      九    日
                                    臺灣臺中地方法院刑事第四庭
                                        法  官  許  旭  聖
右正本證明與原本無異。
如不服本判決，應於送達後十日內向本院提出上訴狀（須附繕本），上訴於臺灣高等
法院臺中分院。
                                        書記官
中      華      民      國      九十      年      四      月      九    日
附錄本案論罪科刑法條：
毒品危害防制條例第十條第一項：施用第一級毒品者，處六月以上五年以下有期徒刑
                              。
                      第二項：施用第二級毒品者，處三年以下有期徒刑。


司法院資訊處製作；財團法人民間司法改革基金會備份。
